# 其他应付款与其他流动负债、其他非流动负债的区别

提问人：业 精于勤 @ 荒于嬉 时间：2021-04-03 14:33:03
问题： 1 、其他应付款核算内容强调与非日常活动相关的应付、暂收款项，其核算内容与其他流动负债、其他非流动负债的区别，此外，其他流动负债、其他非流动负债有没有经常核算的内容（列举）
2 、其他应收款与其他流动资产及非流动资产的区别呢？及常规核算内容（列举）
2241 其他应付款
一、本科目核算企业除应付票据、应付账款、预收账款、应付职工薪酬、应付利息、应付股利、应交税费、长期应付款等以外的其他各项应付、暂收的款项。企业（保险）应交纳的保险保障基金，也通过本科目核算。
二、本科目可按其他应付款的项目和对方单位（或个人）进行明细核算。
三、企业采用售后回购方式融入资金的，应按实际收到的金额，借记“银行存款”科目，贷记本科目。回购价格与原销售价格之间的差额，应在售后回购期间内按期计提利息费用，借记“财务费用”科目，贷记本科目。按照合同约定购回该项商品等时，应按实际支付的金额，借记本科目，贷记“银行存款”科目。
四、企业发生的其他各种应付、暂收款项，借记“管理费用”等科目，贷记本科目；支付的其他各种应付、暂收款项，借记本科目，贷记“银行存款”等科目。
五、本科目期末贷方余额，反映企业应付未付的其他应付款项。

回答人：chenyiwei
其他应付款一般不是来源于日常的采购和销售交易，但其相关的业务活动仍属于经营活动范畴。其他流动、非流动负债可能是筹资性质的。当然其他流动、非流动负债也有经营性质的。
目前已有明确规定列入其他流动负债的项目有：增值税的待转销项税额；预计可能在一年内结算的预计负债；短期应付债券；应付退货款等。列入其他非流动负债的项目有：超过一年的合同负债和应付退货款；超过一年的待转销项税额等。
其他流动资产目前常见的列报内容包括：初始期限（或自取得日起算的剩余期限）在一年内（含一年）的债权投资；初始期限（或自取得日起算的剩余期限）在一年内（含一年）的其他债权投资；合同取得成本；应收退货成本等。
其他非流动资产目前常见的列报内容包括：期限超过一年的合同履约成本、合同取得成本、应收退货成本、合同资产等。